【裁判字號】    98,審訴,3403
【裁判日期】    980904
【裁判案由】    毒品危害防制條例
【裁判全文】
臺灣高雄地方法院刑事判決            98年度審訴字第3403號
公  訴  人  臺灣高雄地方法院檢察署檢察官
被      告  甲○○
                    （另案於台灣高雄看守所羈押中）
上列被告因違反毒品危害防制條例案件，經檢察官提起公訴（98
年度毒偵字第3886號、第4273號），嗣因被告就被訴事實為有罪
陳述，經本院告知簡式審判程序意旨且聽取公訴人及被告之意見
後，本院合議庭裁定由受命法官獨任依簡式審判程序審理並判決
如下：
    主  文
甲○○施用第一級毒品，共貳罪，各處有期徒刑捌月；又施用第
二級毒品，共貳罪，各處有期徒刑肆月。應執行有期徒刑壹年捌
月。
    事  實
一、甲○○前因施用毒品案件，經法院裁定送觀察、勒戒後，認
    無繼續施用毒品傾向，於民國87年7 月17日執行完畢釋放，
    另由台灣高雄地方法院檢察署檢察官以87年度偵字第15457
    號為不起訴處分。又於88年間同因施用毒品，經本院88年度
    易字第4179號判決判處有期徒刑5 月確定。詎其猶不知悛悔
    ，竟基於施用第一級毒品海洛因及第二級毒品甲基安非他命
    之犯意，於98年6 月1 日21時許，在其位於高雄市○○區○
    ○街4 巷15號住處，先後以將海洛因摻水後再以針筒注射及
    將甲基安非他命置入玻璃球燃燒加熱之方式，非法施用第一
    級毒品海洛因及第二級毒品甲基安非他命各1 次。其後另基
    於施用第一級毒品海洛因及第二級毒品甲基安非他命之犯意
    ，於98年6 月27日22時許，同在上址以前揭方式更行非法施
    用第一級毒品海洛因及第二級毒品甲基安非他命各1 次。嗣
    先後於98年6 月2 日16時30分許在高雄市鼓山區○○○路53
    巷55之42號前、及同年月28日14時30分許在高雄縣鳳山市○
    ○○路、光遠路口遭警盤檢查獲，並均徵得其同意後採尿送
    驗，進而查悉上情。
二、案經高雄市政府警察局鼓山分局、苓雅分局先後報請台灣高
    雄地方法院檢察署檢察官偵查起訴。
    理  由
一、本件被告甲○○係違反毒品危害防制條例第10條第1 項、第
    2 項之施用第一級毒品與第二級毒品罪，其法定刑俱為死刑
    、無期徒刑、最輕本刑為3 年以上有期徒刑以外之罪，於準
    備程序進行中被告就被訴事實為有罪陳述，由受命法官告知
    簡式審判程序要旨並聽取其與公訴人之意見，經被告同意適
    用簡式審判程序後，本院亦認無不得或不宜改依簡式審判程
    序進行之處，爰依刑事訴訟法第273 條之1 第1 項、第284
    條之1 規定，本院合議庭裁定由受命法官獨任進行簡式審判
    程序，合先敘明。
二、上揭事實，業有尿液代碼姓名對照表暨高雄市立凱旋醫院98
    年6 月19日濫用藥物尿液檢驗報告、濫用藥物尿液檢體監管
    紀錄表暨高雄市立凱旋醫院98年7 月日濫用藥物尿液檢驗報
    告各1 件在卷可稽，復據被告於本院審理中坦認上情不諱，
    足徵其自白核與事實相符，堪予採信。另查，被告前因施用
    毒品案件，經裁定送觀察、勒戒後，認無繼續施用毒品傾向
    ，於87年7 月17日執行完畢釋放，另由台灣高雄地方法院檢
    察署檢察官以87年度偵字第15457 號為不起訴處分；又於88
    年間同因施用毒品，經本院88年度易字第4179號判決判處有
    期徒刑5 月確定等情，有台灣高等法院被告前案紀錄表1 份
    附卷可參，足認被告確於首次觀察、勒戒執行完畢釋放後、
    5 年內再犯毒品危害防制條例第10條之施用毒品罪。職是，
    本件事證明確，被告犯行洵堪認定，應依法論科。
三、查海洛因、甲基安非他命各係毒品危害防制條例第2 條第2
    項第1 款、第2 款所定第一級毒品與第二級毒品，依法不得
    持有、施用及販賣。核被告甲○○所為，分別係違反毒品危
    害防制條例第10條第1 項施用第一級毒品罪及同條第2 項施
    用第二級毒品罪。其施用第一級毒品海洛因與第二級毒品甲
    基安非他命前分別持有海洛因、甲基安非他命之低度行為，
    應為施用之高度行為所吸收，均不另論罪。又被告先後涉犯
    施用第一、二級毒品犯行各2 次，彼此間犯意各別且行為互
    殊，觸犯構成要件相異之罪名，應予分論併罰。爰審酌被告
    前因施用毒品案件，迭經觀察勒戒、強制戒治及法院科刑判
    決後，竟再為本件犯行，足見其惡習已深，且戒絕毒癮之意
    志不堅，未能體悟施用毒品對自己、家人造成之傷害及社會
    之負擔，自屬可議；惟念其於犯後態度良好，並能坦承犯行
    及施用毒品本質上係屬戕害自身健康之行為，尚未直接危害
    他人，反社會性程度應屬較低等一切情狀，分別量處如主文
    所示之刑，並定其應執行之刑，以資懲儆。
據上論斷，應依刑事訴訟法第273 條之1 第1 項、第299 條第1
項前段，毒品危害防制條例第10條第1 項、第2 項，刑法第11條
前段、第51條第5 款，判決如主文。
中    華    民    國    98    年     9    月     4    日
                  刑事第十庭  法  官    陳明呈
以上正本證明與原本無異。
如不服本判決應於收受送達後10日內向本院提出上訴書狀，並應
敘述具體理由；如未敘述上訴理由者，應於上訴期間屆滿後20日
內向本院補提理由書（均須按他造當事人之人數附繕本）「切勿
逕送上級法院」。
中    華    民    國    98    年    9     月    4     日
                              書記官    張琇晴
附錄本判決論罪科刑之法條：
毒品危害防制條例第十條
施用第一級毒品者，處六月以上五年以下有期徒刑。
施用第二級毒品者，處三年以下有期徒刑。


司法院資訊處製作；財團法人民間司法改革基金會備份。
